【裁判字號】    98,審訴,1014
【裁判日期】    981231
【裁判案由】    毒品危害防制條例
【裁判全文】
臺灣士林地方法院刑事判決            98年度審訴字第1014號
公  訴  人  臺灣士林地方法院檢察署檢察官
被      告  甲○○
上列被告因違反毒品危害防制條例案件，經檢察官提起公訴（98
年度撤緩毒偵字第7 號），被告於本院準備程序中就被訴事實為
有罪陳述，經本院合議庭裁定由受命法官獨任行簡式程序審理，
並判決如下：
    主  文
甲○○施用第一級毒品，累犯，處有期徒刑捌月，扣案之海洛因
（驗餘淨重零點捌肆伍伍公克）沒收銷燬，扣案之盛裝前開海洛
因所用之包裝袋柒只、注射針筒壹支及分裝杓壹支，均沒收。
    事  實
一、甲○○前因施用毒品案件，經臺灣臺北地方法院以93年度毒
    聲字第417 號裁定送觀察、勒戒後，認有繼續施用毒品之傾
    向，再經臺灣臺北地方法院以93年度毒聲字第561 號裁定送
    強制戒治，於民國94年4 月29日停止戒治出所（以執行完畢
    論），並經臺灣臺北地方法院檢察署檢察官以94年度戒毒偵
    字第84號為不起訴處分確定。又因連續施用第一級毒品、連
    續施用第二級毒品等案件，經本院以95年度訴字第228 號判
    決分別判處有期徒刑7 月、4 月，應執行有期徒刑10月確定
    ，又因施用第一級毒品案件，經本院以95年度訴字第942 號
    判決判處有期徒刑7 月確定，嗣經減為有期徒刑3 月又15日
    確定，並與前案接續執行，於96年9 月7 日縮短刑期假釋出
    監並付保護管束，嗣保護管束期滿未經撤銷假釋，視為執行
    完畢。詎其猶不知悔改，復基於施用第一級毒品海洛因之犯
    意，於上開強制戒治執行完畢釋放後之5 年內之97年3 月4
    日晚間10時許，在其位於臺北市○○區○○路4 段20巷35號
    住處，以針筒注射之方式，施用海洛因1 次。嗣於97年3 月
    5 日上午10時許，為警持搜索票前往上址執行搜索，當場扣
    得甲○○所有之海洛因7 包（合計淨重0.893 公克）、注射
    針筒1 支及分裝杓1 支等物，因員警疑在場之甲○○有施用
    毒品，遂於徵得其同意後採其尿液送驗，因鑑驗結果呈嗎啡
    陽性反應，而偵悉上情。
二、案經臺北市政府警察局內湖分局報告臺灣士林地方法院檢察
    署檢察官偵查起訴，並經本院改依簡式程序審理。
    理  由
一、上揭犯罪事實，業據被告甲○○於警詢時、偵查中、本院準
    備程序及審理時迭承不諱（參見臺灣士林地方法院檢察署97
    年度毒偵字第676 號卷第14頁、第59頁，本院卷第16頁、第
    19頁），又被告為警查獲後在警局所排尿液，經送台灣尖端
    先進生技醫藥股份有限公司以酵素免疫分析法初驗後，再以
    氣相層析質譜儀法複驗，證實該尿液呈嗎啡（即施用海洛因
    之代謝物）陽性反應，有臺北市政府警察局偵辦毒品案件尿
    液檢體委驗單影本（編號：026541號）及該公司於97年3 月
    12日出具之濫用藥物檢驗報告各1 紙附卷可稽（附於同上偵
    卷第68頁至第70頁）；又被告為警查獲時，經警在其住處扣
    得之白色粉末（分裝成7 小包，合計淨重0.893 公克），經
    送鑑驗後，證實為第一級毒品海洛因，亦有該扣案之毒品及
    交通部民用航空局航空醫務中心於97年3 月25日出具之航藥
    鑑字第0971688 號毒品鑑定書1 紙在卷可考（附於同上偵卷
    第90頁）；此外，並有被告自承其所有用於施用海洛因之注
    射針筒1 支、分裝杓1 支及盛裝前揭海洛因之分裝袋7 只扣
    案足憑。綜上，足認被告自白與事實相符，可以採信，本案
    事證至為明確，被告犯行堪予認定。又被告前因施用毒品案
    件，經臺灣臺北地方法院以93年度毒聲字第417 號裁定送觀
    察、勒戒後，認有繼續施用毒品之傾向，再經臺灣臺北地方
    法院以93年度毒聲字第561 號裁定送強制戒治，於94年4 月
    29 日 停止戒治出所（以執行完畢論），並經臺灣臺北地方
    法院檢察署檢察官以94年度戒毒偵字第84號為不起訴處分確
    定等情，有臺灣高等法院被告前案紀錄表在卷可考，應甚明
    確。是被告於上開強制戒治執行完畢釋放後5 年內，再犯本
    案施用第一級毒品犯行，公訴人提起公訴，於法並無不合，
    本院自應依法論科。
二、按海洛因為毒品危害防制條例第2 條第2 項第1 款所稱之第
    一級毒品。核被告甲○○所為，係犯毒品危害防制條例第10
    條第1 項之施用第一級毒品罪，其持有第一級毒品海洛因進
    而施用，持有毒品之行為為施用毒品之當然手段，不另論以
    持有毒品罪（最高法院74年度台上字第3404號判例意旨參照
    ）。又被告有如事實欄所載前案科刑及執行之情形，有臺灣
    高等法院被告前案紀錄表在卷可考，其於有期徒刑執行完畢
    後5 年內，故意再犯本案有期徒刑以上之罪，為累犯，應依
    刑法第47條第1 項之規定加重其刑。爰審酌被告曾因施用毒
    品犯行而送觀察、勒戒、強制戒治及法院判處罪刑確定，仍
    不知悛悔，復再施用第一級毒品，顯見其無戒絕之決心，惟
    念其施用毒品乃戕害自己身心健康，尚未危及他人，且犯後
    坦承犯行，並於本案犯後之97年5 月1 日起規則接受美沙冬
    替代療法戒毒（此有臺灣士林地方法院檢察署毒品減害替代
    療法轉介單、國防部醫學院三軍總醫院97年8 月1 日院三醫
    勒字第0970011359號函影本附於第528 號卷第11頁、第12頁
    至第13頁等件可憑），並考量其犯罪之動機、目的及其智識
    程度等一切情狀，量處如主文所示之刑，以示懲儆。公訴人
    具體求處被告有期徒刑10月，固非無見，惟本院斟酌前開事
    項，認公訴人所求刑度尚嫌過重，附此敘明。
三、扣案之海洛因（驗餘淨重0.8455公克），係查獲之第一級毒
    品，不問是否屬於犯人所有，應依毒品危害防制條例第18條
    第1 項前段之規定，諭知沒收銷燬，而扣案盛裝前開海洛因
    所用之包裝袋7 只，有防止毒品裸露、散逸及便利毒品攜帶
    之功能，堪認係供本案犯行所用之物，復據被告供明為其所
    有之物，應依刑法第38條第1 項第2 款之規定宣告沒收。另
    扣案之注射針筒1 支及分裝杓1 支，均據被告供承於本案施
    用毒品犯行中加以使用，是該等扣案物均堪認屬供本案犯罪
    所用之物無訛，併依刑法第38條第1 項第2 款之規定，均予
    諭知沒收。至鑑驗時採樣之海洛因0.0475公克，已因鑑驗用
    罄而滅失，自無從諭知沒收銷燬，併此指明。
據上論斷，應依刑事訴訟法第273 條之1 第1 項、第299 條第1
項前段，毒品危害防制條例第10條第1 項、第18條第1 項前段，
刑法第11條、第47條第1 項、第38條第1 項第2 款，判決如主文
。
本案經檢察官張紜瑋到庭執行職務。
中    華    民    國    98    年    12    月    31    日
                  刑事第一庭法  官  吳祚丞
以上正本證明與原本無異。
如不服本判決應於收受判決後10日內向本院提出上訴書狀，並應
敘述具體理由；其未敘述上訴理由者，應於上訴期間屆滿後20日
內向本院補提理由書（均須按他造當事人之人數附繕本）「切勿
逕送上級法院」。
                            書記官  丁梅芬
中    華    民    國    98    年    12    月    31    日
附錄論罪科刑法條：
毒品危害防制條例第10條第1項
施用第一級毒品者，處 6 月以上 5 年以下有期徒刑。


司法院資訊處製作；財團法人民間司法改革基金會備份。
